臺灣臺北地方法院刑事裁定　
111年度撤緩字第52號
聲  請  人  臺灣臺北地方檢察署檢察官
受  刑  人  許柔婕
上列聲請人因受刑人犯竊盜案件（臺灣士林地方法院110年度審
簡字第314號），聲請撤銷緩刑之宣告（111年度執聲字第448號
），本院裁定如下：
    主  文
聲請駁回。
    理  由
一、聲請意旨略以：受刑人許柔婕因竊盜案件，經臺灣士林地方
    法院（下稱士林地院）於民國110年4月26日以110年度審簡
    字第314號判決處拘役50日，緩刑2年（下稱前案），並於11
    0年5月25日確定在案。然受刑人於緩刑期前即110年2月2日
    另犯竊盜罪，經本院於110年11月2日以110年度簡字第1639
    號判決處罰金新臺幣（下同）6000元，並於110年12月9日確
    定在案（下稱後案）。是受刑人所犯前案、後案之案件型態
    、罪質相同，且受刑人於後案犯行後，竟不知悔改及警惕，
    再為前案犯行，顯非一時失慮而犯之，益見其主觀惡性，堪
    認前案判決宣告之緩刑難收其預期效果，合於刑法第75條之
    1第1項第1款所定得撤銷緩刑宣告之原因，爰依刑事訴訟法
    第476條規定，聲請撤銷前案之緩刑宣告等語。
二、受緩刑之宣告，在緩刑期前因故意犯他罪，而在緩刑期內受
    6月以下有期徒刑、拘役或罰金之宣告確定，足認原宣告之
    緩刑難收其預期效果，而有執行刑罰之必要者，得撤銷其宣
    告，刑法第75條之1第1項第1款定有明文。準此，緩刑宣告
    是否得撤銷，除須符合刑法第75條之1第1項各款之要件外，
    該條係採裁量撤銷主義，賦予法院撤銷與否之權限，故另以
    「足認原宣告之緩刑難收其預期效果，而有執行刑罰之必要
    」為實質要件，法官應依職權本於合目的性之裁量，妥適審
    酌受刑人所犯前後數罪間，關於法益侵害之性質、再犯之原
    因、違反法規範之情節是否重大、受刑人主觀犯意所顯現之
    惡性及其反社會性等各情，是否已使前案原為促使惡性輕微
    之受刑人或偶發犯、初犯改過自新而宣告之緩刑，難收其預
    期之效果，而確有執行刑罰之必要。
三、經查：
  ㈠受刑人於110年1月26日犯竊盜罪（共3罪），經士林地院於11
    0年4月26日以110年度審簡字第314號判決共3罪，各處拘役2
    0日，應執行拘役50日，緩刑2年，並於110年5月25日確定在
    案（即前案）。受刑人另曾於110年2月2日犯竊盜罪，經本
    院於110年11月2日以110年度簡字第1639號判決處罰金6000
    元確定在案（即後案）等情，有上開判決、臺灣高等法院受
    刑人前案紀錄表在卷可憑（見執聲卷），是受刑人係於「緩
    刑期前」故意犯他罪，而在「緩刑期內受6月以下有期徒刑
    、拘役或罰金之宣告確定」，合於刑法第75條之1第1項第1
    款規定得撤銷緩刑之事由。
　㈡茲就受刑人是否符合「足認原宣告之緩刑難收預期效果，而
    有執行刑罰必要」之實質要件，審酌如下：
  1.受刑人係先於110年1月26日犯前案竊盜罪，再於110年2月2
    日犯後案竊盜罪後，始經士林地院於110年4月15日就前案進
    行準備程序，並因受刑人認罪而當庭改行簡易判決處刑程序
    ，嗣於「110年4月26日」就前案判處共3罪，各處拘役20日
    ，應執行拘役50日，緩刑2年，後案則經本院於110年11月2
    日判處罰金6000元。由上開時序觀之，受刑人係於尚未歷經
    前案之審判及執行程序，體悟其所涉前案行為之不當前，即
    在短時間內另為後案犯行，尚非係受前案之偵審程序，或經
    法院給予緩刑之寬典後，仍不知警惕，再次故意為後案相同
    罪質之犯行。
  2.受刑人就前案、後案，均犯係相同類型之竊盜犯罪，關於其
    於該段時間竊盜犯行之原委，業據其於本院訊問程序中，供
    稱其於該段時間係因患有精神疾病而精神不穩定，現在尋求
    醫療協助，再無竊盜行為，且均在家養病，不會再犯任何案
    件等語（見撤緩卷第28頁），並提出其經診斷患有注意不足
    過動症、情緒行為障礙、行為規範障礙之相關證明（見撤緩
    卷第59至65頁，國立臺灣大學醫學院附設醫院診斷證明書、
    臺北市特殊教育學生鑑定證明、臺北市立聯合醫院松德院區
    診斷證明書）為證，參以受刑人於前案判決緩刑後迄今之期
    間內，確實並無其他竊盜犯行遭查獲，亦有臺灣高等法院受
    刑人前案紀錄表在卷可佐，可見受刑人於前案後，亦應有相
    當悔悟，自不能僅因後案判決確定在後，遽認受刑人已無悔
    意，或非經執行刑罰無以收儆懲或矯正之效，而有執行刑罰
    之必要。
　3.再者，士林地院於審理前案時，係考量受刑人無刑事犯罪之
    前案紀錄，犯後始終坦承犯行、除將竊得財物返還告訴人外
    ，並實際賠償告訴人6000元而成立調解，犯罪所生危害非重
    ，認所宣告之刑以暫不執行為適當，而諭知緩刑期間2年。
    本院於審理後案時，亦係考量被告所竊財物價值非鉅（1790
    元）、受刑人坦承犯行、所生危害、患有相關精神疾病，並
    與告訴人達成和解及實際依約賠償等一切情狀，判處較前案
    更輕之罰金6000元刑度，顯見受刑人於前案、後案中違反法
    規範之情節、主觀犯意所顯現之惡性及其反社會性，均難謂
    重大。此外，聲請人提起本件聲請，除提出前案、後案之判
    決外，對於受刑人如何符合「足認原宣告緩刑難收預期效果
    ，而有執行刑罰之必要」之實質要件，並未提出其他證據資
    為佐據。然倘一旦有於緩刑期內受刑之宣告之情形，即不加
    審酌各該案件之實際行為時點及具體情節，一律撤銷緩刑，
    非但有違國家刑罰權行使應遵循之比例原則，亦與緩刑制度
    給予受刑人自新機會，避免短期自由刑弊端之立法本旨未盡
    相符。
  ㈢綜上所述，本院審酌上開各情後，尚難認前案所宣告之緩刑
    ，有難收其預期效果，非經執行刑罰無以收儆懲或矯正之必
    要。從而，聲請人聲請撤銷緩刑之宣告，即有未合，應予駁
    回。
四、依刑事訴訟法第220條，裁定如主文。
中　　華　　民　　國　　111 　年　　4 　　月　　29　　日
 　　　　　　　　 刑事第十庭    法　官　 林柔孜
上正本證明與原本無異。
如不服本裁定，應於裁定送達後5日內向本院提出抗告狀。因疫
情而遲誤不變期間，得向法院聲請回復原狀。
                                書記官   林柏瑄
中　　華　　民　　國　　111 　年　　4 　　月　　29　　日